【裁判字號】    97,訴,568
【裁判日期】    970619
【裁判案由】    毒品危害防制條例
【裁判全文】
臺灣板橋地方法院刑事判決               97年度訴字第568號
公  訴  人  臺灣板橋地方法院檢察署檢察官
被      告  甲  ○
上列被告因違反毒品危害防制條例案件，經檢察官提起公訴（97
年度毒偵字第191 號），因被告於準備程序中就被訴事實為有罪
之陳述，經本院合議庭裁定由受命法官獨任進行簡式審判程序，
並判決如下：
    主  文
甲○施用第一級毒品，累犯，處有期徒刑玖月。
    事  實
一、甲○前於民國78年間因違反肅清煙毒條例案件，經臺灣高等
    法院以78年度上訴字第3967號判處有期徒刑12年、3 年，後
    者依法減為有期徒刑2 年，應執行有期徒刑13年確定，於84
    年4 月7 日縮短刑期假釋出監並付保護管束，然於假釋期間
    ，因違反肅清煙毒條例案件，經本院以84年度訴字第1939號
    判處有期徒刑3 年6 月確定，另經撤銷前開假釋接續執行殘
    刑，復於91年4 月30日縮短刑期假釋出監並付保護管束，然
    於假釋期間，更犯贓物案件，經本院以92年度易字第707 號
    判處有期徒刑3 月確定，另經撤銷假釋接續執行殘刑，於96
    年3 月28日縮短刑期期滿執行完畢。又其前因施用毒品案件
    ，經本院以91年度毒聲字第2778號裁定送觀察、勒戒後，認
    有繼續施用毒品之傾向，令入戒治處所施以強制戒治，於92
    年8 月19日停止戒治出所，於93年2 月24日強制戒治執行完
    畢，並由臺灣板橋地方法院檢察署檢察官以93年度戒毒偵字
    第380 號為不起訴處分確定；復因施用毒品案件，經本院以
    96年度訴字第3679號、97年度訴字第1186號分別判處有期徒
    刑8 月、8 月確定。詎仍不知悔改，於強制戒治執行完畢釋
    放後5 年內，再犯上開施用毒品案件後，基於施用第一級毒
    品海洛因之犯意，於96年11月2 日某時許，在臺北縣三重市
    ○○○街203 號3 樓之住處內（起訴書略載為96年11月2 日
    為警採尿前回溯26小時內某時，在不詳地點），以針筒注射
    稀釋後之海洛因之方式，施用海洛因1 次。嗣於同年月1 日
    18時許，在臺北市○○路135 號，為警查獲，並經採集其尿
    液送驗後，呈嗎啡陽性反應，始查悉上情。
二、案經臺北市政府警察局萬華分局報告臺灣板橋地方法院檢察
    署檢察官偵查起訴。
   理  由
一、上揭施用第一級毒品海洛因之事實，業據被告甲○於本院審
    理時坦承不諱，而被告為警查獲時採集之尿液，經送驗結果
    呈嗎啡陽性反應，此有臺灣尖端先進生技醫藥股份有限公司
    96年11月9 日濫用藥物檢驗報告、內政部警政署刑事警察局
    97年5 月16日刑鑑字第0970069288號鑑定書及臺北縣政府警
    察局偵辦毒品案件尿液檢體委驗單各1 份在卷可佐，被告上
    開自白與事實相符，堪信其為真實。又被告前因施用毒品案
    件，經本院以91年度毒聲字第2778號裁定送觀察、勒戒後，
    認有繼續施用毒品之傾向，令入戒治處所施以強制戒治，於
    92年8 月19日停止戒治出所，於93年2 月24日強制戒治執行
    完畢，並由臺灣板橋地方法院檢察署檢察官以93年度戒毒偵
    字第380 號為不起訴處分確定；復因施用毒品案件，經本院
    以96年度訴字第3679號、97年度訴字第1186號分別判處有期
    徒刑8 月、8 月確定，有臺灣高等法院被告前案紀錄表1 份
    在卷可佐，其於強制戒治執行完畢釋放後5 年內，再犯上開
    施用毒品案件後，再為本件施用毒品犯行，應可認定。本案
    事證明確，被告犯行洵堪認定，應予依法論科。
二、核被告所為，係犯毒品危害防制條例第10條第1 項之施用第
    一級毒品罪。被告於施用前持有海洛因之低度行為，為其施
    用之高度行為所吸收，不另論罪。又被告前於78年間因違反
    肅清煙毒條例案件，經臺灣高等法院以78年度上訴字第3967
    號判處有期徒刑12年、3 年，後者依法減為有期徒刑2 年，
    應執行有期徒刑13年確定，於84年4 月7 日縮短刑期假釋出
    監並付保護管束，然於假釋期間，因違反肅清煙毒條例案件
    ，經本院以84年度訴字第1939號判處有期徒刑3 年6 月確定
    ，另經撤銷前開假釋接續執行殘刑，復於91年4 月30日縮短
    刑期假釋出監並付保護管束，然於假釋期間，更犯贓物案件
    ，經本院以92年度易字第707 號判處有期徒刑3 月確定，另
    經撤銷上開假釋接續執行殘刑，於96年3 月28日縮短刑滿執
    行完畢，有上開前案紀錄表1 份在卷可稽，其於5 年以內故
    意再犯本件有期徒刑以上之罪，為累犯，依刑法第47條第1
    項規定加重其刑。爰審酌被告有多次施用毒品前科紀錄、其
    犯罪之手段、國小肄業之智識程度、家庭狀況、施用毒品係
    對自己身體之殘害，及其犯罪後坦承犯行之態度等一切情狀
    ，量處如主文所示之刑。
據上論斷，應依刑事訴訟法第273 條之1 第1 項、第299 條第 1
項前段，毒品危害防制條例第10條第1 項，刑法第11條前段、第
47條第1 項，判決如主文。
本案經檢察官陳旻源到庭執行職務。
中    華    民    國    97    年    6     月    19    日
                  刑事第十三庭  法  官  俞秀美
以上正本證明與原本無異。
如不服本判決，應於判決送達後10日內向本院提出上訴狀（應附
繕本）。
                                書記官  謝怡貞
中    華    民    國    97    年    6     月    20    日
附錄本案論罪科刑之法條：
毒品危害防制條例第10條
施用第一級毒品者，處 6 月以上 5 年以下有期徒刑。
施用第二級毒品者，處 3 年以下有期徒刑。


司法院資訊處製作；財團法人民間司法改革基金會備份。
